臺灣新北地方法院刑事判決
111年度審簡字第439號
公  訴  人  臺灣新北地方檢察署檢察官
被      告  王智勇



            林紫茵


                   （另案於法務部矯正署臺北監獄臺北女子分
                   監執行中）
上列被告因竊盜案件，經檢察官提起公訴（109年度偵字第42287
號），本院受理後（111年度審易字第872號），經被告自白犯罪
，本院認宜以簡易判決處刑程序，判決如下：
　　主　文
王智勇共同犯竊盜罪，處有期徒刑參月，如易科罰金，以新臺幣
壹仟元折算壹日。未扣案之犯罪所得1.6mm耐熱線玖捲、1.6mm單
銅線參拾伍公斤均與鄭岳峯共同沒收之，於全部或一部不能沒收
或不宜執行沒收時，與鄭岳峯共同追徵其價額。
林紫茵共同犯侵入住宅竊盜罪，處有期徒刑陸月，如易科罰金，
以新臺幣壹仟元折算壹日。未扣案之犯罪所得筆記型電腦壹台沒
收，於全部或一部不能沒收或不宜執行沒收時，追徵其價額。
　　事實及理由
一、王智勇與鄭岳峯（由本院另行審結）共同基於意圖為自己不
    法所有之犯意聯絡，於民國109年8月24日2時19分至4時21分
    許，駕駛車牌號碼00-0000號自用小客車，至新北市○○區○○
    路0段000○0號鎮金電線電纜公司，進入公司內徒手竊取1.6m
    m耐熱線9捲、1.6mm單銅線35公斤（共價值新臺幣【下同】1
    萬0,292元，起訴書誤載為1萬0,282元），得手後離去。
二、林紫茵與鄭岳峯（由本院另行審結）共同基於意圖為自己不
    法所有之犯意聯絡，於109年9月16日9時47分許，騎乘車牌
    號碼000-000普通重型機車至新北市○○區○○路000號4樓蕭秀
    慧之住宅，以自備鑰匙開啓大門後，徒手竊取蕭秀慧所有之
    三星智慧型手機1台、托特包1個（以上物品已發還）、筆記
    型電腦1台（價值1萬3,000元）。
三、案經振金電線電纜股份有限公司、蕭秀慧訴由新北市政府警
    察局三峽分局移送臺灣新北地方檢察署檢察官偵查起訴，本
    院改以簡易判決處刑。
四、被告王智勇、林紫茵上揭犯行，有下列證據足資佐證：
　㈠被告王智勇、林紫茵於警詢、偵查中之供述及本院準備程序
    時之自白。
　㈡同案被告鄭岳峯於偵查中之證述；告訴代理人王欣怡、告訴
    人蕭秀慧於警詢中之指述；證人林銘彥於警詢時之證述。
　㈢新北市政府警察局109年10月6日新北警鑑字第1091941377號
    鑑驗書、新北市政府警察局三峽分局刑案現場勘察報告、贓
    物認領保管單各1份、監視錄影器畫面擷取照片2份。
五、論罪科刑：
　㈠核被告王智勇就前項(事實及理由欄一)所為，係犯刑法第320
    條第1項之竊盜罪；被告林紫茵就前項(事實及理由欄二)所
    為，係犯刑法第321條第1項第1款之侵入住宅竊盜罪。
　㈡被告王智勇、林紫茵就前揭犯行，與鄭岳峯間，各有犯意聯
    絡及行為分擔，應論以共同正犯。
　㈢查被告王智勇前因①轉讓毒品案件，經本院以100年度訴緝字
    第152號判決判處有期徒刑1年10月，上訴後經臺灣高等法院
    以100年度上訴字第3408號判決及最高法院以101年度台上字
    第3608號判決上訴駁回確定；②施用毒品案件，經本院以100
    年度訴緝字第151號判決判處有期徒刑1年，上訴後經臺灣高
    等法院以100年度上訴字第2872號判決及最高法院以100年度
    台上字第7057號判決上訴駁回確定；③違反槍砲彈藥刀械管
    制條例案件，經本院以100年度訴字第2147號判決判處有期
    徒刑2年6月確定；④施用毒品案件，經本院以100年度訴字第
    2063號判決判處有期徒刑1年確定，上開①至④所示之罪刑，
    嗣經本院以101年度聲字第4018號裁定應執行有期徒刑5年8
    月確定，於106年10月13日執行完畢，業據檢察官起訴書犯
    罪事實記載明確，並列舉偵查卷附刑案資料查註紀錄表以資
    佐證，主張審酌各情加重其刑，被告王智勇就構成累犯之前
    案事實並不爭執，復有臺灣高等法院被告前案紀錄表、在監
    在押全國紀錄表在卷可參，此部分事實堪以認定，是被告王
    智勇於有期徒刑執行完畢後5年內故意再犯本案有期徒刑以
    上之罪，為累犯。又法院應區分行為人所犯情節，裁量是否
    依刑法第47條第1項累犯規定加重其刑，以避免因一律適用
    累犯加重規定，致生行為人所受刑罰超過其所應負擔之罪責
    ，其人身自由因此遭受過苛之侵害，而不符憲法罪刑相當原
    則。本院依司法院釋字第775號解釋之意旨，審酌被告王智
    勇上開前科紀錄所犯者為轉讓毒品、施用毒品、違反槍砲彈
    藥刀械管制條例案件，與本案所為之竊盜犯行，犯罪型態不
    同，犯罪情節、不法內涵與所涉惡性亦屬有別，兩者間顯無
    延續性或關聯性，認無依刑法第47條第1項規定加重被告本
    案犯罪法定最低本刑之必要，爰不加重被告王智勇本案犯罪
    之最低本刑，惟該罪法定最高本刑部分，依法仍應加重。
　㈣被告林紫茵前因施用毒品案件，經臺灣桃園地方法院以104年
    度審訴字第968號判決判處有期徒刑7月、5月，嗣經同法院
    以104年度聲字第4925號裁定應執行有期徒刑10月確定，經
    與他案應執行有期徒刑4年2月（徒刑期間：104年4月20日至
    108年6月12日）接續執行後，於108年1月30日縮刑期滿假釋
    出監並付保護管束，假釋期間為108年1月30日至109年4月12
    日，嗣經撤銷假釋，於109年11月6日入監執行殘刑在案，此
    有臺灣高等法院被告前案紀錄表在卷可憑，是被告林紫茵於
    本案行為時，前案尚未執行完畢，不構成累犯，公訴意旨認
    應構成累犯云云，容有誤會。
　㈤爰審酌被告2人不思以正途獲取所需，任意竊取他人財物，顯
    然欠缺尊重他人財產權之觀念，危害社會治安，所為實不足
    取，惟念其等犯後已坦承犯行，知所悔悟，兼衡其等素行、
    各自犯罪之動機、目的、手段、竊取財物之價值，暨被告等
    自陳之教育程度、家庭經濟狀況，再參酌被告等犯後迄今未
    能與告訴人達成和解或取得原諒等一切情狀，分別量處如主
    文所示之刑，並均諭知易科罰金之折算標準。
六、沒收：
　㈠按供犯罪所用、犯罪預備之物或犯罪所生之物，屬於犯罪行
    為人者，得沒收之，刑法第38條第2項前段定有明文。又犯
    罪所得，屬於犯罪行為人者，沒收之；前二項之沒收，於全
    部或一部不能沒收或不宜執行沒收時，追徵其價額；宣告前
    2條之沒收或追徵，有過苛之虞、欠缺刑法上之重要性、犯
    罪所得價值低微，或為維持受宣告人生活條件之必要者，得
    不宣告或酌減之，刑法第38條之1第1項前段、第3項、第38
    條之2第2項分別定有明文。又共同正犯各成員內部間，對於
    不法利得分配明確時，應依各人實際分配所得沒收（最高法
    院104年度台上字第3937號判決意旨參照)。又共同正犯各成
    員對於不法利得主觀上均具有共同處分之合意，客觀上復有
    共同處分之權限，且難以區別各人分得之數，則仍應負共同
    沒收之責(最高法院109年度台上字第3421號判決意旨參照)
    。
　㈡被告王智勇與鄭岳峯就事實欄一竊得之1.6mm耐熱線9捲、1.6
    mm單銅線35公斤，均屬犯罪所得，並未扣案，亦未合法發還
    告訴人，揆諸前揭說明，此部分之犯罪所得既屬被告王智勇
    與共犯鄭岳峯共同支配管理之犯罪所得，且難以區別各自分
    得部分，為達徹底剝奪犯罪行為人實際犯罪所得之立法目的
    ，應就被告王智勇與共犯鄭岳峯此部分犯罪所得宣告共同沒
    收，於全部或一部不能沒收或不宜執行沒收時，共同追徵其
    價額。
　㈢被告林紫茵與鄭岳峯就前項(事實及理由欄二)竊得之筆記型
    電腦1台，屬犯罪所得，並未扣案，亦未合法發還告訴人，
    又被告林紫茵於偵訊時供稱該筆記型電腦在伊朋友那裡等語
    （見偵查卷一第520頁），足見被告林紫茵對上開犯罪所得
    享有事實上之處分權限，應依刑法第38條之1第1項、第3項
    規定宣告沒收，並於全部或一部不能沒收或不宜執行沒收時
    ，追徵其價額。
　㈣被告林紫茵、共犯鄭岳峯就前項(事實及理由欄二)行竊時所
    使用之自備鑰匙，依現存卷內事證並無相關扣押紀錄，而無
    事證認現仍存在，且屬日常生活使用之一般工具、價值低微
    ，其單獨存在並不具刑法上之非難性，復非違禁物或須義務
    沒收之物，對之沒收欠缺刑法上之重要性，此部分不予宣告
    沒收。
　㈤至被告林紫茵就前項(事實及理由欄二)所竊得之三星智慧型
    手機1台、托特包1個，固皆屬被告林紫茵之犯罪所得，惟業
    經扣案後，已實際合法發還告訴人蕭秀慧乙節，有贓物認領
    保管單1紙在卷可參（見偵查卷一第353頁），爰依刑法第38
    條之1第5項規定不予宣告沒收。
七、依刑事訴訟法第449條第2項、第3項、第450條第1項，刑法
    第28條、第320條第1項、第321條第1項第1款、第47條第1項
    、第41條第1項、第38條之1第1項前段、第3項，刑法施行法
    第1條之1，逕以簡易判決處刑如主文。
八、如不服本判決，得自收受送達之翌日起20日內向本院提出上
    訴狀，上訴於本院第二審合議庭（須附繕本）。
本案經檢察官余佳恩偵查起訴，檢察官盧祐涵到庭執行職務。
中　　華　　民　　國　　111 　年　　7 　　月　　15　　日
                  刑事第二十五庭  法  官  王綽光
上列正本證明與原本無異。
                                  書記官　張家瑋
中　　華　　民　　國　　111 　年　　7 　　月　　19　　日
 附錄本案論罪科刑法條全文：
中華民國刑法第320條
意圖為自己或第三人不法之所有，而竊取他人之動產者，為竊盜
罪，處5年以下有期徒刑、拘役或50萬元以下罰金。
意圖為自己或第三人不法之利益，而竊佔他人之不動產者，依前
項之規定處斷。

中華民國刑法第321條
犯前條第1項、第2項之罪而有下列情形之一者，處6月以上5年以
下有期徒刑，得併科50萬元以下罰金：
一、侵入住宅或有人居住之建築物、船艦或隱匿其內而犯之。
二、毀越門窗、牆垣或其他安全設備而犯之。
三、攜帶兇器而犯之。
四、結夥三人以上而犯之。
五、乘火災、水災或其他災害之際而犯之。
六、在車站、港埠、航空站或其他供水、陸、空公眾運輸之舟、
    車、航空機內而犯之。
前項之未遂犯罰之。